# 商誉减值问题

提问人：zhs7403 时间：2019-04-04 16:58:44
企业非同控收购一家商业企业，产生商誉，该商业企业在自有房产土地上进行商业活动，在测试商誉减值时，如何考虑这部分自有房产土地与原有构成业务是否具有协同效应？我理解商业在自己房产土地上经营应该作为具有协同将其纳入资产组，但是收益法的时候因为不处置会导致未来经理利益流入减少，反倒形成商誉减值因素，这一点如何考虑？或者说此类将房产土地是否应该纳入？如果纳入未来收益法如何考虑其因素？

回答人：chenyiwei
该商业地产的位置因素直接影响其未来现金流量的预测和公允价值减去处置费用的评估，因此应当将该地产纳入资产组，一并进行减值测试。除了测算未来现金流量现值以外，还应谨慎评估该商业地产的市价减去处置费用的净额，以两者中较高者作为可收回金额。